臺灣桃園地方法院刑事判決
110年度簡上字第516號
公  訴  人  臺灣桃園地方檢察署檢察官
上  訴  人  
即  被  告  唐文志



上列上訴人即被告因竊盜案件，不服本院民國110年9月13日所為
110年度壢簡字第1084號第一審刑事簡易判決（聲請簡易判決處
刑案號：110年度偵字第11499號），提起上訴，本院管轄之第二
審合議庭判決如下：
    主  文
上訴駁回。
    事實及理由
一、本案經本院管轄之第二審合議庭審理結果，認原審認事用法
    均無違誤，量刑及宣告沒收亦均無不當，應予維持。是本案
    關於事實、證據及理由，除證據部分補充「證人即告訴人劉
     晨筠於本院111年3月22日審判期日之證述」（見本院簡上
    卷第61頁至第63頁）」及理由補充如後述三、所示內容外，
    餘均引用原審刑事簡易判決書記載之事實、證據及理由（詳
    如附件）。
二、被告上訴意旨略以：被告坦承有取走告訴人之交通錐，但係
    因告訴人將交通錐放在道路上佔用道路，被告當場大喊問是
    何人所有，亦沒有人承認，故才會將之清除載至垃圾場丟棄
    ，並無竊盜該交通錐之犯意。原審判決結果過重云云。
三、經查：
  ㈠被告雖辯以上開情詞，然告訴人於本院審理中到庭具結明確
    證稱：本案被告竊取之交通錐係放置在馬路黃線內側，其上
    有字樣，並不是像垃圾一樣等語(見本院簡上卷第61頁至第6
    2頁)，與卷內刑案現場照片（現場監視器錄影擷圖畫面）顯
    示上開交通錐，於案發時係直立放置在告訴人房屋門口，且
    擺放於黃線內，其物品狀態亦非破舊等情(見偵卷第19頁)相
    符，故常人明顯可辨識該交通錐屬屋主放置在門口避免他人
    停車所用之物，再稽諸上開刑案現場相片，顯示案發當日被
    告於錄影畫面時間109年12月26日16時27分許即將車輛停放
    於告訴人房屋門口並下車離去，於錄影畫面時間同日17時50
    分13秒許返回上開車輛之際，旋於同日同時同分21秒許逕自
    拿取交通錐放於自己車輛上，隨後並開車離去（見偵卷第19
    頁至第23頁）等情，足徵本案被告逕自拿取該交通錐顯然具
    有為自己不法所有意圖及竊盜犯意，並可徵其上開辯稱拿取
    交通錐前有大聲呼喊確認係何人所有，只是把交通錐移除而
    丟棄至垃圾場，沒有竊盜相關犯意云云，顯係臨訟卸責之詞
    ，並不可採。綜上所述，本案被告竊盜犯行事證明確，堪以
    認定。至被告雖聲請傳喚社區管理員「費媽媽」到庭作證，
    然遲未見其陳報具體證人年籍資料，此部分證據調查之聲請
    ，即欠缺調查之可能性，自難予以准許，附此敘明。
　㈡又法院於有罪判決如何量處罪刑，均為實體法賦予審理法官
    裁量之刑罰權事項，法官行使此項裁量權，自得依據個案情
    節，參酌刑法第57條所定各款犯罪情狀之規定，於法定刑度
    內量處被告罪刑；除有逾越該罪法定刑或法定要件，或未能
    符合法規範體系及目的，或未遵守一般經驗及論理法則，或
    顯然逾越裁量，或濫用裁量等違法情事之外，自不得任意指
    摘其量刑違法，此有最高法院80年台非字第473號、75年台
    上字第7033號、72年台上字第6696號、72年台上字第3647號
    判例可資參照。準此，法院認定事實、適用法律及量刑，如
    非有上揭明顯違法之情事，自不得擅加指摘其違法或不當。
    查原審認定被告本案竊盜犯行罪證明確，而論以刑法第320
    條第1 項之竊盜罪，而審酌被告因見路邊告訴人擺放之交
    通錐與其上之重圈阻礙其停放車輛，未能先行請求有權處理
    之公權力機關進行處理，反逕自將屬於他人持有之交通錐等
    物竊走並抬離現場，所為顯然破壞財產秩序之客觀情況，所
    為已有不該；又其犯後猶否認犯行，犯後態度難謂良好；兼
    衡被告犯罪之動機、目的、手段，於警詢中自述高中畢業之
    教育程度、業為房仲、家庭經濟狀況小康（見偵卷第5 頁)
    等一切情狀，量處拘役20日，並諭知如易科罰金，以1,000 
    元折算1日，揆諸上揭說明，其認事用法及量刑即俱無違誤
    。
四、綜上所述，本院難認原審判決有何違誤之處，被告以上開情
    詞為由，提起上訴，非有理由，爰依法予以駁回。至被告就
    拘役刑若有無資力繳納易科罰金之情形時，自得依刑法第41
    條第2項規定向檢察官請求易服社會勞動，附此敘明。
據上論斷，應依刑事訴訟法第455條之1第1項、第3項、第368條
、第373條，判決如主文。
本案經檢察官楊挺宏聲請簡易判決處刑；檢察官陳玟君到庭執行
職務。
中    華    民    國   111    年    4    月    21    日
                    刑事第二庭  審判長法  官  劉家祥

                                      法  官  陳布衣

                                      法  官  陳炫谷
以上正本證明與原本無異。
不得上訴。
　　　　　　　　　　　　　　　        書記官　張佑聖
中　　華　　民　　國　　111 　年　　4 　　月　　21　　日